臺灣高等法院臺南分院刑事判決
上　訴　人　臺灣臺南地方法院檢察署檢察官
被　　　告　甲○○
被　　　告　乙○○
選任辯護人　蔡文斌　律師
　　　　　　李育禹　律師
　　　　　　何冠慧　律師
被　　　告　丙○○
　　　　　　　　　　　號
上列上訴人因被告等賭博案件，不服臺灣臺南地方法院96年度易
字第20號中華民國96年4月25日第一審判決（起訴案號：臺灣臺
南地方法院檢察署95年度偵字第17003號），提起上訴，本院判
決如下：
    主      文
上訴駁回。
    理      由
一、公訴意旨略以：被告甲○○係址設臺南縣仁德鄉○○村○○
    路○段八三六號「世界一超商」負責人，竟意圖營利，並雇
    用被告乙○○為店員，於民國（下同）九十五年六月間起，
    以其上開超商處所為賭博場所，提供予不特定人賭博財物，
    其賭博方法為由不特定人在其超商店內所擺設之ＨＡＰＰＹ
    ＷＯＲＬＤ選物販賣機（娃娃機）內夾取物品時物品內附有
    對獎單，再由不特定人持該對獎單對獎。嗣於九十五年十一
    月十五日下午三時許，在上址經警當場查獲被告丙○○把玩
    上開販賣機夾中「恭喜你中獎之一百元編號No006108」紅色
    紅包紙一張，向被告乙○○換新臺幣（下同）一百元硬幣，
    扣得上開紅包紙一張、賭具選物販賣機（娃娃機）一台及面
    額十元硬幣五枚。因認被告甲○○、乙○○、丙○○三人均
    涉犯刑法第二百六十六條之賭博罪嫌云云。
二、按犯罪事實應依證據認定之，無證據不得認定犯罪事實；又
    不能證明被告犯罪者，應諭知無罪之判決，刑事訴訟法第一
    百五十四條第二項、第三百零一條第一項分別定有規定。又
    所謂「賭博」，乃以偶然之輸贏，決定財物得失之方法，既
    謂偶然，即須具「射倖性」，始符合賭博罪之構成要件。
三、公訴人認被告甲○○在上址「世界一超商」擺設娃娃機供人
    把玩；被告乙○○在該店擔任店員，負責櫃台收銀、依對獎
    單兌換獎品（現金）予客人之工作；及被告丙○○在該店把
    玩娃娃機兌換現金等行為涉犯賭博犯行，無非以證人即同案
    被告丙○○於警詢及偵查中證稱：他夾中之海綿外有夾裝紅
    包紙一張，其上寫有「恭喜你中獎之一百元編號No006108」
    字樣，便向店員乙○○換一百元硬幣等語（見警卷第一四頁
    及偵查卷第一四、一五頁）；及扣案之紅包紙一張、賭金、
    賭具娃娃機等為其主要之論據。訊之被告甲○○、乙○○、
    丙○○三人均堅決否認有何賭博犯行。被告甲○○辯稱「我
    經營的是超商並不是經營電子遊藝場，放娃娃機是吸引客人
　　，並不是賭博，我也交代店員不可以賭博」云云；被告乙○○辯稱「我是被冤枉」云云；被告丙○○辯稱「伊只是想兌
    換品而已」云云。
四、經查：
  (一)被告丙○○供稱：他當時正在把玩名稱ＨＡＰＰＹ　ＷＯＲ
    ＬＤ之娃娃機，是將十元硬幣投入機台內，然後夾取機台內
    之物品，他當時夾獲之物品為銀色海綿外夾裝字樣「恭喜你
    中獎之一百元編號No006108」紅包紙一張等語（見警卷第一
    四至一五頁），核與被告乙○○於警詢時供稱：該娃娃機之
    把玩方式是由客人投十元硬幣一枚，然後操縱搖桿夾取機台
    內之海綿，海綿有夾裝一張對獎單，客人再依夾中之對獎單
    中獎編號兌換獎品等情（見警卷第八頁）相符，足見把玩之
    客人是否可成功夾取娃娃機台內之物品，及夾取附何種字樣
    紅包紙之海綿，係取決於其操作機台之機械手臂之技術是否
    熟練而定；此與卷附經濟部商業司八十九年四月十八日經（
    八九）商七字第８９２０６９０７號函文：「所詢『娃娃機
    』，如係提供消費者利用電力及機器手臂抓取物品（如絨布
    玩具等）之遊樂機具，因其是否提供物品，係取決於消費者
    之技術及熟練程度，故仍屬前開條文（即電子遊戲場業管理
    條例）所稱之電子遊戲機」（見原審卷第一一至一二頁）所
    示之「娃娃機」遊樂機具之使用把玩方式相符，是依上開函
    文所示，以操縱「娃娃機」搖桿之方式把玩娃娃機時，是否
    能順利夾取機台內物品及係夾中何種物品暨物品所示之兌換
    獎項，既係以當事人之技能所作之競技，並無偶然之因素在
    內，即不具「射倖性」，揆諸前揭賭博罪之構成要件說明，
    應不該當於賭博罪之成立。是被告丙○○把玩娃娃機之行為
    ，既係憑恃操作娃娃機之機械手臂技術之熟練性而夾取物品
    ，或進而依其所夾取之獎項兌換獎品，即不具「射倖性」，
    而不構成賭博行為，則縱本案娃娃機係被告甲○○擺設供不
    特定客人把玩，及被告乙○○受雇兌換獎品予客人，亦均不
    構成賭博罪。
  (二)公訴人雖另主張本案娃娃機之爪子力道有設計過，並非單純
    靠技巧，有時強、有時弱，還是具射倖性等語，然依卷內公
    訴人提出之證據，並無法證明本案娃娃機之程式設計與前揭
    經濟部函文所示之娃娃機把玩方式有何不同，自不得僅憑公
    訴人上開推測之詞，即遽認顧客把玩本案娃娃機時，能否夾
    取機內物品或夾取何物品，係純靠運氣，而非靠其技術熟練
    性，是公訴人前揭所指，並無法為被告不利之證明；又把玩
    娃娃機之行為，於本質上既非單純以機率決定輸贏或財物之
    得失之「射倖性」行為，況本件如由把玩者即被告丙○○夾
    中紅包袋，內載中一百元，亦僅能向店家即被告甲○○換
    取十元硬幣繼續把玩，如不繼續玩則兌換其他等值物品，並
    非直接換取現金等情，並據被告甲○○、乙○○、丙○○等
    人於本院審理中供述甚詳在卷，核與刑法第二百六十六條之
    賭博罪構成要件不符，而不得以賭博罪相繩。
  (三)綜上所述，被告甲○○擺設之前開娃娃機，其把玩方式，衡
    諸常情，係靠顧客之技巧決定能否夾中物品及夾取何價值之
    物品，如前所述，而與賭博罪之構成要件，尚屬有間，自不
    得遽以該罪相繩；且依公訴人所舉之上開證據，並無法證明
    顧客抓取機內財物，係純靠運氣或機率之具「射倖性」行為
    ，應認尚屬不能證明被告甲○○、乙○○、丙○○等三人有
    賭博之犯行。
五、因而原審以不能證明被告甲○○、乙○○、丙○○等三人犯
    罪，諭知被告無罪，核無不合。檢察官上訴意旨指摘原判決
    採證不當，為無理由，應予駁回。
六、至於檢察官上訴意旨另指稱被告甲○○另犯電子遊戲場業管
    理條列第15條、第22條之規定，與刑法第266條之賭博罪有
    想像競合關係，屬裁判上一罪，應一併審理云云。惟檢察官
    所起訴被告甲○○涉有刑第266條之賭博罪嫌，經本院審理
    結果既認為不構成賭博犯行，則與檢察官未起訴之電子遊戲
    場業管理條列第15條、第22條之規定無想像競合關係，如檢
    察官仍認為被告甲○○另涉有電子遊戲場業管理條列第15條
    、第22條之罪嫌，應由檢察官另行偵辦。
據上論結，應依刑事訴訟法第368條，判決如主文。
本案經檢察官李傳來到庭執行職務。
中　　華　　民　　國　　96　　年　  7　   月　  11　  日
                  刑事第五庭  審判長法　官  楊明章
                                    法　官  戴勝利
                                    法　官  顏基典
以上正本證明與原本無異。
不得上訴。
　　　　　　　　　　　　　　　　　　書記官  呂嘉文
中　　華　　民　　國　　96　　年　　7 　　月　　11　　日
